臺灣桃園地方法院刑事判決　　　　　　　96年度易字第1323號
公　訴　人　臺灣桃園地方法院檢察署檢察官
被　　　告　乙○○
上列被告因竊盜案件，經檢察官提起公訴（96年度偵字第24395
號），嗣經本院裁定改依簡式審判程序，判決如下︰
    主  文
乙○○竊盜，累犯，處有期徒刑肆月，如易科罰金，以新臺幣壹
仟元折算壹日；又竊盜，累犯，處有期徒刑肆月，如易科罰金，
以新臺幣壹仟元折算壹日。應執行有期徒刑陸月，如易科罰金，
以新臺幣壹仟元折算壹日。
    事  實
一、乙○○前於民國91年間因竊盜案件，經本院以91年度壢簡字
    第285 號判決判處有期徒刑3 月確定，於92年5 月23日易科
    罰金執行完畢。又於92年間因竊盜案件，經本院以93年度簡
    上字第1 號判決判處有期徒刑5 月確定，93年間又因毒品危
    害防制條例案件，經本院以93年度訴字第901 號判決判處有
    期徒刑7 月確定，上開2 罪嗣經裁定應執行有期徒刑10月確
    定，復於93年間因搶奪案件，經本院以93年度訴字第210 號
    判決判處有期徒刑1 年6 月確定，並與前述有期徒刑10月部
    分接續執行至95年9 月13日縮刑假釋期滿執行完畢。猶不知
    悔改，又意圖為自己不法之所有，於96年10月10日凌晨3 時
    30分許，至桃園縣楊梅鎮○○路105 號前，持向友人借得之
    鑰匙1 支，竊取曹秀美所有交由丙○○使用而停放該處之車
    牌號碼IUJ-610 號重型機車1 輛（價值約新臺幣5 千元）得
    手。又乙○○騎乘上開機車，於同日凌晨4 時30分許，行經
    桃園縣楊梅鎮水尾42號「瑄豐機械有限公司」前廣場，復另
    起意圖為自己不法所有之犯意，徒手竊取該公司所有置於該
    處之鍍鋅鐵管143 支（價值約新臺幣5 千元）。得手後，乙
    ○○將上開竊得之鐵管置於機車上欲持往變賣，而於同日凌
    晨5 時50分許，行經桃園縣楊梅鎮○○街176 號前，為警當
    場查獲，並起出乙○○持以竊取上開機車所用之鑰匙1 支。
二、案經桃園縣政府警察局楊梅分局報告臺灣桃園地方法院檢察
    署檢察官偵查起訴。
    理  由
一、按刑事訴訟法第273 條之1 第1 項規定除被告所犯為死刑、
    無期徒刑、最輕本刑為3 年以上有期徒刑之罪、或高等法院
    管轄第一審案件者外，於審判期日前之程序進行中，被告先
    就被訴事實為有罪之陳述時，審判長得告知被告簡式審判程
    序之旨，並聽取當事人、代理人、辯護人及輔佐人之意見後
    ，裁定進行簡式審判程序。經查，本件被告乙○○被訴竊盜
    一案，為前開不得進行簡式審判程序以外之案件，且被告於
    本院行準備程序時就被訴事實為有罪之陳述，本院告知被告
    簡式審判程序之旨，並聽取被告之意見後，爰依刑事訴訟法
    第273 條之1 第1 項之規定，當庭裁定改依簡式審判程序進
    行審判，合先敘明。
二、前揭事實，業據被告乙○○迭於警詢、偵查及本院審理時均
    坦認不諱，並經證人丙○○、甲○○於警詢時證述甚詳，復
    有贓物認領保管單2 份、車籍查詢基本資料詳細畫面1 份、
    現場查獲贓證物照片5 張附卷可稽，堪認被告前揭不利於己
    之自白與事實相符，值堪信實。事證明確，被告犯行已堪認
    定，應依法論科。
三、核被告乙○○所為，均係犯刑法第320 條第1 項竊盜罪。又
    其所犯上開2 次竊盜犯行，犯意各別，應分論併罰。查被告
    有如事實欄所載之犯罪前科紀錄及執行情形，有卷附臺灣高
    等法院被告前案紀錄表可按，其受有期徒刑之執行完畢後，
    5 年以內故意再犯本件有期徒刑以上之罪，為累犯，應依刑
    法第47條第1 項規定加重其刑。爰審酌被告有多次犯罪前科
    紀錄及執行情形，素行不佳，有前述臺灣高等法院被告前案
    紀錄表可考，併其犯罪之動機、目的、手段、犯罪所生危害
    及犯後坦承犯行之態度等一切情狀，分別量處如主文所示之
    刑，並諭知易科罰金之折算標準及定應執行之刑。至公訴人
    雖聲請對被告併予諭知強制工作，然查被告乙○○於本案發
    生前雖曾於91年間因竊盜案件，經法院判處有期徒刑3 月確
    定，於92年5 月23日執行完畢。於92、93年間亦各因竊盜、
    毒品危害防制條例、搶奪案件，經法院分別判處有期徒刑5
    月、7 月、1 年6 月確定，於95年9 月13日執行完畢，俱有
    臺灣高等法院被告前案紀錄表在卷可考，但觀諸被告上開所
    犯竊盜案件，距離本案發生時已分別相隔5 年及4 年之久，
    尚難因此即認被告為習於實施竊盜之人，另所犯施用毒品犯
    行係屬自戕行為，並未積極侵害他人，而本件所竊之機車及
    鐵管價值各僅約5 千元，難謂被告積習已深，顯有犯罪之習
    慣，且被告於本件所犯竊盜犯行自警詢伊始即主動供明犯行
    ，配合警方辦案，嗣於歷次訊問時皆供承全數犯行，態度堪
    稱良好，如確能改過向善，當給予自新之機會，故本院認尚
    無依刑法第90條第1 項規定宣告強制工作之必要。又本院經
    依刑法第57條規定所列各事項為前述各情狀綜合審認而認被
    告量處如主文所示之刑為適當，公訴人建請量處有期徒刑1
    年，亦非允洽，均併此敘明。
四、至被告持以竊取上開車牌號碼IUJ-610 號重型機車所用之鑰
    匙1 支，雖係供被告犯該次竊盜犯行所用之物，惟非被告所
    有，業據被告於審理時供述甚明，又非違禁物，爰不予宣告
    沒收，末此敘明。
據上論斷，應依刑事訴訟法第273 條之1 第1 項、第299 條第1
項前段，刑法第320 條第1 項、第47條第1 項、第41條第1 項前
段、第2 項、第51條第5 款，刑法施行法第1 條之1 第1 項、第
2 項前段，判決如主文。
本案經檢察官蔡宜均到庭執行職務。
中　　華　　民　　國　　96　　年　　11　　月　　20　　日
                      刑事第七庭法  官  林惠霞
上正本證明與原本無異。
如不服本判決，應於判決送達後10日內，向本院提出上訴狀。
                                書記官  陳恩如
中　　華　　民　　國　　96　　年　　11　　月　　20　　日
附錄本案論罪科刑法條：
刑法第320條第1項
  意圖為自己或第三人不法之所有，而竊取他人之動產者，為竊
盜罪，處5 年以下有期徒刑、拘役或5 百元以下罰金。
